臺灣高等法院刑事判決　　　　　　　　94年度上易字第1513號
上　訴　人
即　被　告　甲○○
上列上訴人因傷害案件，不服臺灣臺北地方法院94年度易字第51
0號，中華民國94年8月16日第一審判決（起訴案號：臺灣臺北地
方法院檢察署94年度偵字第625 號），提起上訴，本院判決如下
：
    主  文
上訴駁回。
    事  實
一、甲○○與乙○○為兄弟，民國93年7 月23日下午因甲○○將
    其機車停放於該臺北市○○區○○路2 段60號門口，乙○○
    不知係何人停放，將機車移走，移動時因出力過大致車鎖卡
    住輪胎，俟甲○○牽車時發覺，質問何人所為，而與乙○○
    發生爭執，同日下午2 時30分許，甲○○竟在爭執中基於普
    通傷害之故意，在該60號店內抓住乙○○之胸前衣領，致二
    人重心不穩倒地，致乙○○受有前胸擦傷1處約1X0.2公分、
    左胸擦傷3處約1X0.3公分、0.3X0.2公分、0.5X0.2公分及後
    背擦傷6X0.2公分之傷害。
二、案經乙○○訴由臺北市政府警察局大安分局報請臺灣臺北地
    方法院檢察署偵查起訴。
    理  由
一、訊據上訴人即被告甲○○，固不否認在前開處所有與告訴人
    乙○○發生爭執之行為，惟否認有何傷害之犯行，辯稱: 騎
    樓地係屬共有，大家均可停放機車，伊回家拿東西，馬上要
    出去，故將機車停放該處，並不影響告訴人做生意，亦未故
    意要妨害交通，伊當時係為機車之事，進入告訴人之店內與
    告訴人之妻談話，因告訴人突然拿鐵棍進來，伊才衝進去，
    並發生拉扯衣領之事，因二人均摔倒地上，地上有聖誕樹，
    告訴人才會受傷，伊並無傷害告訴人之故意，伊並未傷害告
    訴人云云。
二、本院查：
（一）告訴人即被害人乙○○委曾受前開前胸擦傷1處約1X0.2公
      分、左胸擦傷3處約1X0.3公分、0.3X0.2公分、0.5X0.2公
      分及後背擦傷6X0.2 公分之傷害等情，有台北市仁愛醫院
      出具之驗傷診斷書在卷（94年度偵字第625 號偵查卷第27
      頁）可稽。
（二）又被告甲○○對右開時地為停放機車之事，與告訴人發生
      爭執，其二人曾經拉扯，被告曾經抓住告訴人之衣領，告
      訴人並因之倒地之事實，亦不否認。按被告係成年人，若
      非用力拉扯，必不致雙方跌倒，且因用力拉扯及抓住對方
      衣領，致對方受傷或跌倒受傷之事實，應為其主觀上所能
      預見。被告主觀上預見其會發生，而為竟為前開行為，且
      發生傷害之結果亦不違其本意，其因之導致告訴人有事實
      欄所列身體部位傷害之結果，其要有傷害之行為應堪徵信
      。
（三）被告雖辯稱：因告訴人突然拿鐵棍進來，伊才衝進去云云
      ，然其所指告訴人突然拿鐵棍進來之事實，不惟為告訴人
      所堅詞否認，且在場目擊之被告之子蔡政洋、蔡耀賢、證
      人即告訴人與被告二人之大嫂林家楨、告訴人之妻唐藝華
      等人，分別在警訊、檢察官偵查或原審訊問時，均未曾供
      證當時告訴人曾經拿鐵棍進入屋內之事實，被告復未能提
      出其他積極證據以實其說，空言辯解要無足採。
三、綜上所述，被告之犯行因罪證明確，要堪認定，應予依法論
    科。核被告所為，係犯刑法第277條第1項之傷害罪。原審爰
    引刑法第277 條第1項、第41條第1項前段，罰金罰鍰提高標
    準條例第1條前段、第2條，審酌被告無何前科，此有被告全
    國前案紀錄表在卷可稽，素行尚佳；否認犯罪，犯罪後態度
    不佳；被告與告訴人係兄弟，兩人原有怨隙，本案之發生，
    告訴人言詞上亦有未當之處，被告為告訴人之兄長，因停車
    細故竟出手傷害弟弟，其行為亦應非難，及被告尚未曾向告
    訴人道歉或賠償，以及被告犯罪之目的、手段及所生危害等
    一切情狀，量處被告拘役拾日，並諭知拘役如易科罰金，
    以佰元折算壹日之拆算標準，經核其認事用法均無不合，
    量刑亦稱妥適，本件被告之上訴意旨仍據陳詞，否認犯罪，
    為無理由，應予駁回。
四、據上論斷，應依刑事訴訟法第368條，判決如主文。
本案經檢察官陳明光到庭執行職務。
中　　華　　民　　國　　94　　年　　10　　月　　26　　日
　　　　　　　　　刑事第八庭審判長法　官  吳  敦
　　　　　　　　　　　　　　　    法　官  張傳栗
　　　　　　　 　 　　　　　　　　法　官  許增男
以上正本證明與原本無異。
不得上訴。
                                  書記官  葉金發
中　　華　　民　　國　　94　　年　　10　　月　　26　　日
附錄：本案論罪科刑法條全文
中華民國刑法第277條
 (普通傷害罪)
傷害人之身體或健康者，處三年以下有期徒刑、拘役或一千元以
下罰金。
犯前項之罪因而致人於死者，處無期徒刑或七年以上有期徒刑；
致重傷者
，處三年以上十年以下有期徒刑。
